臺灣臺中地方法院刑事判決　　　　　　　　　　　　九十三年度易字第一六三三號
　　公　訴　人　臺灣臺中地方法院檢察署檢察官
　　被　　　告　丁○○
右列被告因違反動產擔保交易法案件，經檢察官提起公訴（九十三年度偵字第四九九
一號），本院判決如左：
    主  文
丁○○動產擔保交易之債務人，意圖不法之利益，將標的物遷移，致生損害於債權人
，累犯，處拘役貳拾日，如易科罰金，以參佰元折算壹日。
    事  實
一、丁○○曾因犯竊盜罪，經本院以八十六年度易緝字第四三八號判決判處有期徒刑
    八月確定，經送監執行後，於民國八十七年四月二十四日縮短刑期執行完畢出監
    。詎其猶不知悔改，於九十年七月十七日，以動產擔保交易附條件買賣之方式，
    向位於臺中縣太平市○○路三七五巷五十五號一樓之「中天機車租賃行」（負責
    人：甲○○）購買車牌號碼ＪＧＶ─二八六號之重型機車一輛（下稱系爭機車）
    ，為動產擔保交易之債務人，雙方並約定機車總價金為新臺幣（下同）四萬一千
    元，除頭期款五千元於簽約同時付清外，餘款應自九十年八月十五日起至九十一
    年七月十五日止，分十二期，以每月為一期，於每月十五日付款三千元，另約定
    機車應存放於臺中縣大肚鄉○○村○○路一八一巷九號，於丁○○清償全部價金
    前，機車仍屬「中天機車租賃行」即甲○○（下同，茲不贅）所有，丁○○僅得
    依約占有使用，不得任意將機車遷移、出賣、典質或為其他處分。詎丁○○於取
    得系爭機車後，僅繳付六期之價款，餘款即未再繳納，且意圖不法之利益，利用
    搬家之機會，於九十一年五月間某日，將系爭機車遷移離上開約定存放處所，移
    往臺中縣沙鹿鎮○○路三和巷十九之六號新址居處，且無任何通知「中天機車租
    賃行」之動作，致「中天機車租賃行」追索無著，無法取回機車之占有，致生損
    害於「中天機車租賃行」。
二、案經「中天機車租賃行」即甲○○訴由臺灣臺中地方法院檢察署檢察官偵查起訴。
    理  由
一、被告丁○○於審判期日經合法傳喚無正當理由不到庭，本院認本件係應科拘役之
    案件，爰不待其陳述，逕行判決。而被告於審判期日後，雖以信函表明係因於山
上工作、交通不便，致未於審判期日到庭，並聲請再行傳喚等語；惟本件審判期
    日之傳票，係由被告本人於庭期前十四日即已收受，有送達證書一紙在卷可稽，
    依其所述之事由，尚難認屬正當，併此敘明。
二、被告丁○○雖否認犯罪，然依後述之證據，足以認定其有本案之犯行：
  (一)證人即告訴代理人丙○○於警詢、檢察官訊問中之指（證）述。
  (二)告訴人所提出之臺中縣政府營利事業登記證、「附條件買賣契約書」、存證信函
    影本。
  (三)被告自承有與「中天機車租賃行」簽訂前開附條件買賣契約書，且除頭期款外，
    餘僅繳付六期之分期價款，餘款即未再繳納，並有於搬家之時，將機車遷移離約
    定存放處所之事實。
  (四)證人即被告之妻曾秀妹於檢察官訊問中證述之意旨。
  (五)臺灣高等法院被告全國前案紀錄表（素行及累犯之事實）。
  (六)被告雖辯稱：伊有與「中天機車租賃行」之丙○○聯絡，告知伊要搬家之事，伊
    係請曾秀妹與丙○○聯絡的。證人丙○○經本院傳喚未到庭，然查：
    1.丙○○既係受告訴人之委任代理提出本件告訴，復觀諸其本件告訴之意旨，原
      即明白指稱被告係將機車遷移不明，致告訴人追索無著，是被告上開所辯，已
      與丙○○明白已為之指（證）述意旨相違。
    2.且證人曾秀妹於檢察官訊問中，原已明確陳述：「我與女兒使用該機車，搬家
      的時候我將名片弄丟了，才沒通知機車行‧‧‧」（見偵查卷第十七頁），足
      見被告上開所辯：搬家時有請曾秀妹通知丙○○一節，並非可採，亦無再行傳
      、拘證人即告訴代理人丙○○到庭之必要。
  (七)被告雖已搬家，或如證人曾秀妹所述：不慎將「中天機車租賃行」之名片遺失，
    然「中天機車租賃行」之營業址未改、被告所負之繳款義務未變，而其既已繳納
    六期之分期款，自得繼續原來之方式繳納，詎其於停止繳納分期款後，復以搬家
    之方式將系爭機車亦遷移離約定之存放處所，而其既未於事前告知「中天機車租
    賃行」，亦未於事後與「中天機車租賃行」聯絡，且自停止繳納價金迄今，已逾
    二年，更無任何繼續履約或與「中天機車租賃行」達成和解之行為，足認其於行
    為之初，即有不法之意圖甚明。
三、適用之法條：刑事訴訟法第三百零六條、第二百九十九條第一項前段、第三百十
    條之一第一項，動產擔保交易法第三十八條，刑法第十一條前段、第四十七條、
    第四十一條第一項前段，罰金罰鍰提高標準條例第一條前段、第二條。
本案經檢察官乙○○到庭執行職務。
中      華      民      國      九十三      年      十    月    十五    日
                              臺灣臺中地方法院刑事第六庭
                                  審判長法  官 簡  源  希
                                        法  官 林  念  祖
                                        法  官 鄧  敏  雄
右正本證明與原本無異。
如不服本判決，應於判決送達後十日內向本院提出上訴狀，上訴於臺灣高等法院臺中
分院( 須附繕本 )。
                                         書記官
中      華      民      國      九十三      年      十    月    十九    日
附錄本案論罪科刑法條全文：
動產擔保交易法第三十八條
動產擔保交易之債務人，意圖不法之利益，將標的物遷移、出賣、出質、移轉、抵押
或為其他處分，致生損害於債權人者，處三年以下有期徒刑、拘役或科或併科六千元
以下之罰金。
